【裁判字號】    92,交簡上,81
【裁判日期】    920924
【裁判案由】    過失傷害
【裁判全文】
臺灣臺北地方法院刑事判決                        九十二年度交簡上字第八一號
    上  訴  人
    即  被  告  甲○○  男  四.
右上訴人即被告因業務過失傷害案件，不服本院台北簡易庭中華民國九十二年三月二
十日所為九十一年度北交簡字第三八五七號刑事第一審簡易判決（聲請簡易判決處刑
案號：九十一年偵字第一一四四六號）提起上訴，本院管轄之第二審合議庭判決如左
：
    主  文
上訴駁回。
    事  實
一、甲○○為計程車司機，以駕車載客為業，為從事駕駛業務之人，於民國九十一年
    一月八日下午二時四十分許，駕駛車號Ｇ三—六六三號營小客車沿台北市○○街
    北往南行駛，行經遼寧街、遼寧街一二八巷交岔路口前，原應注意汽車行駛時，
    駕駛人應注意車前狀況，並隨時採取必要之安全措施，而當時天候晴、日間有自
    然光線、路面乾燥、無缺陷、無障礙物，視距良好，並無不能注意之情，竟疏於
    注意適有乙○○騎乘車號ＤＧＱ－○四六號輕型機車沿遼寧街一二八巷西往東行
    駛，亦行近前開路口，致未能及時採取必要之避煞措施，而在前開路口內與該機
    車發生碰撞，使乙○○人車倒地，受有第四腰椎椎弓骨折、第四、五腰椎脊椎滑
    脫等傷害。嗣甲○○於警員前往乙○○就醫之醫院處理時，在其上開犯行未為任
    何有偵查犯罪職權之公務員知悉前，向警員坦承肇事接受裁判。
二、案經乙○○訴由台北市政府警察局中山分局報告臺灣臺北地方法院檢察署檢察官
    偵查聲請簡易判決處刑。
    理  由
一、被告甲○○經合法傳喚，無正當理由，未於本院所指定之九十二年九月十日審理
    期日到庭，爰不待其陳述，逕行判決。
二、被告甲○○雖未於本院審理時到庭陳述，惟據伊所提出之上訴狀，伊並不否認於
    上開時、地駕車與告訴人乙○○所騎乘之機車發生事故，致告訴人受傷等事實，
    僅辯稱：肇事交岔路口設有燈光號誌，當日係告訴人闖紅燈云云。經查：
    (一)告訴人騎乘機車，與被告所駕駛之自小客車在前開時、地發生碰撞，告訴人並
      因此受有如事實欄所載之傷害等情，迭據告訴人指訴綦詳，並有道路交通事故
      調查報告表、道路交通事故補充資料表、交通事故談話紀錄表、現場照片，及
      台北市立中興醫院出具之診斷證明書等件附卷可稽。
    (二)本件肇事路口設有燈光號誌，為被告及告訴人一致陳明，並有道路交通事故調
      查報告表在卷足憑，被告及告訴人當日行車動線相互垂直，若二人均依循號誌
      指示行進，當不致在該路口內發生碰撞。惟遍觀全案卷證，除被告及告訴人相
      互指稱對方闖越紅燈外，別無其他證據可資判斷究係何人未遵號誌行車，台北
      市車輛行車事故鑑定委員會對本件事故之肇因，亦認被告及告訴人均涉嫌違反
      號誌管制，有該會九十一年十一月五日北鑑審字第○九一三○三一三二○○號
      鑑定意見書附卷可參（偵卷第三二至三七頁參照），被告辯稱本件事故係因告
      訴人騎乘機車闖越紅燈所致，尚難遽信。
    (三)按汽車行駛時，駕駛人應注意車前狀況及兩車併行之間隔，並隨時採取必要之
      安全措施，道路交通安全規則第九十四條第三項定有明文，被告為已考領駕照
      之職業駕駛人，對此誠難諉稱不知。而依道路交通事故調查報告表所載，事發
      當時天候晴，日間有自然光線、路面乾燥、無缺陷、無障礙物，視距良好，並
      無不能注意之情事，而本件事故發生後，被告之營小客車右前保險桿損壞、前
      擋風玻璃破裂，告訴人之機車則係前車頭破裂、左前車頭破裂，有道路交通事
      故補充資料表及車損照片在卷可佐，可知兩車係車頭部位發生碰撞，足徵被告
      當日駕車行近肇事交岔路口前，並未注意車前狀況，其對本件事故之發生為有
      過失，應無疑義。又被告之過失行為與告訴人所受傷害間，有相當因果關係。
      綜上，本件事證明確，被告過失犯行洵堪認定，應依法論科。
三、被告為計程車司機，為從事駕駛業務之人，業據其自承在卷，其因駕駛過失致告
    訴人成傷，核其所為，係犯刑法第二百八十四條第二項前段之業務過失傷害罪。
    被告於肇事後未行離去，在其上開犯行未為任何有偵查犯罪職權之公務員知悉前
    ，即向至醫院處理事故之警員坦承肇事，有警製自首調查表在卷可按，為對於未
    發覺之罪自首而接受裁判，應依刑法第六十二條前段規定減輕其刑。原審認被告
    被訴之犯罪行為事證明確，適用前開法條判處被告拘役五十五日並諭知易科罰金
    之折算標準，認事用法並無違誤，量刑亦稱妥適，應予維持。被告提起上訴仍空
    言否認犯罪，上訴並無理由，應予駁回。
據上論斷，依刑事訴訟法第四百五十五條之一第一項、第三項、第三百六十八條、第
三百七十一條，判決如主文。
本案經檢察官黃東焄到庭執行職務。
中      華      民      國    九十二    年      九      月    二十四    日
                                      臺灣臺北地方法院交通法庭
                                          審判長法  官  陳博文
                                                法  官  鄧德倩
                                                法  官  陳婷玉
右正本證明與原本無異。
不得上訴。
                                                書記官  陳弘文
中      華      民      國    九十二    年      九      月    二十四    日


司法院資訊處製作；財團法人民間司法改革基金會備份。
